臺灣高等法院民事裁定
109年度重再字第21號
再審  原告   友嘉科技股份有限公司

法定代理人   李以專  
訴訟代理人   李佳玲律師
             林樹旺律師
             王寶輝律師
上  一  人             
複 代理 人   商桓朧律師             
上列再審原告與再審被告陳佳鎮間請求確認優先承買權不存在事
件，對於中華民國107年6月27日最高法院106年度台上字第1622
號判決、106年1月17日本院104年度重上字第593號確定判決，提
起再審之訴，經最高法院移送前來，本院裁定如下：
    主  文
再審原告應於收受本裁定貳拾日內，繳納再審裁判費新臺幣壹仟
捌佰肆拾肆萬捌仟參佰陸拾捌元，逾期即駁回其再審之訴。　
    理  由
一、再審之訴形式上雖為訴之一種，實質上為前訴訟之再開或續
    行，其訴訟標的之價額仍應以前訴訟程序所核定者為準（最
    高法院109年度台抗字第221號裁定參照）。當事人以一訴狀
    提起再審之訴，以有民事訴訟法第496條第1項第1款及第13
    款為理由者，前者專屬本院管轄，後者專屬原第二審法院管
    轄，為兩個再審之訴。其經原第二審法院就後者予以裁判，
    而將前者依同法第28條第1項規定移送本院者，仍應依民事
    訴訟費用法第19條預繳裁判費(最高法院66年台聲字第73號
    判例、81年度台再字第102號裁定參照）。從而，再審原告
    以一訴狀主張原確定判決有民事訴訟法第496條第1項第1款
    及第13款再審事由，向最高法院提起再審之訴，經最高法院
    就前者予以裁判，而將後者移送本院，再審原告於本院仍應
    繳納裁判費。又再審原告未繳納裁判費，法院定期間命補正
    後，逾期仍未補正者，其再審之訴即屬不合法，法院應以裁
    定駁回之，此觀民事訴訟法第502條第1項規定即明。
二、再審原告不服本院104年度重上字第593號確定判決，而以一
    訴狀主張有民事訴訟法第496條第1項第1款及第13款再審事
    由，向最高法院提起再審之訴，經最高法院就前者予以裁判
    ，而將後者移送本院，則再審原告於本院仍應繳納裁判費。
    而其訴訟標的價額前經本院核定為新臺幣（下同）16億7,83
    1萬9,700元，有民事起訴狀、本院民國106年3月14日院欽民
    為104年度重上字第593號函、最高法院自行收納款項收據及
    民事再審聲請狀附卷為憑（見本院卷第511-520頁），依前
    揭說明，再審原告應繳納再審裁判費1,844萬8,368元，尚未
    繳納。依民事訴訟法第505條準用第444條第1項但書規定，
    命再審原告於收受本裁定正本之日起20日內，如數向本院繳
    納，逾期即駁回其再審之訴。
三、爰裁定如主文。
中　　華　　民　　國　　109 　年　　12　　月　　1 　　日
                      民事第五庭
　　　　　　　　　　　    審判長法　官  賴劍毅
　　　　　　　　　　　      　  法　官  楊雅清
　　　　　　　　　　　      　　法　官  陳君鳳
正本係照原本作成。
不得抗告。
中　　華　　民　　國　　109 　年　　12　　月　　1 　　日
 
       　　　　　　　　　　　　 書記官  林桂玉